臺灣高等法院交通事件裁定　　　　　　　　　　　　九十一年度交抗字第六一七號
　　抗告人即
　　異議人　　　甲○○
右抗告人因違反道路交通管理處罰條例案件，不服臺灣士林地方法院中華民國九十一
年六月三十日裁定（九十一年度交聲他字第七三號），提起抗告，本院裁定如左：
    主  文
抗告駁回。
    理  由
一、原裁定意旨如附件，茲引用之。
二、經查：本件異議人甲○○於民國九十一年四月六日十二時二十六分許，駕駛車牌
    號碼ＥＮ－１５７２號自用小客車，在圓山隧道口，任意跨越兩條車道行駛，經
    台北市政府警察局交通警察大隊依據違反道路交通管理處罰條例第四十五條第一
    項第十二款規定拍照逕行舉發違規，並指定應到案日期為九十一年五月十七日前
    ，有台北市政府警察局舉發違反道路交通管理事件通知單（北市警交大字第Ａ0
    0000000號）影本一張在卷可稽。此乃係指定異議人應於前開指定應到案
日期前至臺北市交通事件裁決所聽候裁決，且經原審法院向臺北市交通事件裁決
    所電話查詢，亦證實該案尚未開立裁決書，此有原審法院刑事紀錄科公務查詢電
    話紀錄表一紙可參，是本件既尚未經主管機關即臺北市交通事件裁決所裁決「處
    罰」，且異議人既未收受任何「裁決書」即逕向原審法院聲明異議，核與道路交
    通管理處罰條例第八十七條第一項之規定不合。原審法院因依道路交通案件處理
    辦法第十九條之規定，駁回抗告人之異議，亦無違誤。抗告人提起抗告意旨以請
    求撤銷員警「舉發違反道路交通管理事件通知單」云云，為無理由，應予駁回。
據上論結，應依道路交通案件處理辦法第二十五條、第二十六條，刑事訴訟法第四百
十二條，裁定如主文。
中      華      民      國    九十一    年      七      月    三十一    日
                              臺灣高等法院交通法庭
                                  審判長法  官  陳  貽  男
                                        法  官  陳  憲  裕
                                        法  官  王  炳  梁
右正本證明與原本無異。
不得再抗告。
                                        書記官  潘大  鵬
中      華      民      國      九十一   年     八    月      二        日
附件：
臺灣士林地方法院交通事件裁定                    九十一年度交聲他字第七三號
    異 議 人即
    受 處分 人  甲○○  男  五十二歲（民國○○○年○月○○日生）
                        住台北縣淡水鎮○○路十三號廿二樓
                        居台北市士林區○○○路○段二一五之二號三樓
                        身分證統一編號：Ｄ一一五二一六四號
右列受處分人因違反道路交通管理處罰條例案件，對台北市政府警察局交通警察大隊
於民國九十一年四月十九日所為之舉發通知（原舉發案號：北市警交大字第Ａ000
00000號），聲明異議，本院裁定如左：
        主  文
異議駁回。
        理  由
一、按道路交通管理處罰條例第八十七條第一項規定：受處分人，不服第八條主管機
    關所為之處罰，得於接到裁決書之翌日起二十日內，向管轄地方法院聲明異議。
    又「違反本條例之行為，由左列機關處罰之：一、違反第十二條至第六十八條由
    公路主管機關處罰。第一項第一款之處罰，公路主管機關應設置交通裁決單位辦
    理；其組織規程由交通部、直轄市政府定之。」、「本條例所定罰鍰之處罰，行
    為人接獲違反道路交通管理事件通知單後，於十五日內得不經裁決，逕依規定之
    罰鍰標準，向指定之處所繳納結案；不服舉發事實者，應於十五日內，向處罰機
    關陳述意見或提出陳述書。其不依通知所定期限前往指定處所聽候裁決，且未依
    規定期限陳述意見或提出陳述書，處罰機關得逕行裁決之。」同條例第八條第一
    項第一款、第三項、第九條第一項亦分別定有明文。
二、經查，本件異議人甲○○於民國九十一年四月六日十二時二十六分許，駕駛車牌
    號碼ＥＮ－１５７２號自用小客車，在圓山隧道口，任意跨越兩條車道行駛，經
    台北市政府警察局交通警察大隊依據違反道路交通管理處罰條例第四十五條第一
    項第十二款規定拍照逕行舉發違規，並指定應到案日期為九十一年五月十七日前
    ，有台北市政府警察局舉發違反道路交通管理事件通知單（北市警交大字第Ａ0
    0000000號）一張在卷可稽，此乃係指定異議人應於前開指定應到案日期
    前至臺北市交通事件裁決所聽候裁決，且本院向臺北市交通事件裁決所電話查詢
    ，亦證實該案尚未開立裁決書，此有本院刑事紀錄科公務查詢電話紀錄表一紙可
    參，是本件既尚未經主管機關即臺北市交通事件裁決所裁決處罰，異議人即逕向
    本院聲明異議，核與上開道路交通管理處罰條例第八十七條第一項之規定不合，
    應予駁回。
據上論斷，應依道路交通案件處理辦法第十八條前段，裁定如主文。
中      華      民      國      九十一      年    六    月  三十        日
                                臺灣士林地方法院交通法庭
                                      法    官   洪   英   花
如不服本裁定，應於送達後五日內，向本院提出抗告狀。
